【裁判字號】    89,交訴,81
【裁判日期】    891031
【裁判案由】    公共危險等
【裁判全文】
臺灣臺北地方法院刑事判決                        八十九年度交訴字第八十一號
    公  訴  人  臺灣臺北地方法院檢察署檢察官
    被      告  甲○○
    選任辯護人  鍾康治律師
右列被告因公共危險等案件，經檢察官提起公訴( 八十九年度偵字第九七五一號 )，
本院判決如左：
        主      文
甲○○駕駛動力交通工具肇事致人受傷而逃逸，處有期徒刑拾月，緩刑肆年，緩刑期
內付保護管束。
其餘被訴過失傷害部分，公訴不受理。
        事      實
一、甲○○於八十九年三月十七日凌晨二時許( 夜間有照明、天雨、路面濕潤 )，駕
    駛一輛車牌FIQ-737 號重型機器腳踏車( 動力交通工具 )，沿臺北市○○路西側
    第二線快車道由北往南方向行駛，途經基隆路三段、長興街( 起訴書誤載：長興
    路 )交岔路口，適有成年男子林東永、乙○○將一輛車牌Q3-2440 號自用小貨車
    停在第二線車道上，林東永站在一旁持閃光指揮棒指揮車輛閃避，乙○○則在車
    後擺設警告標誌、警示燈及橘紅色交通錐，以便進行「基隆路高架橋」排水管工
    程，甲○○疏未注意在市區道路之行車速度不得超過時速四○公里，竟以時速約
    六○公里之行車速度前駛，並疏未注意車前狀況並採取減速慢行之安全措施，驟
    見同向前方停有一輛自用小貨車，竟跳車閃避，該輛車牌FIQ-737 號重型機器腳
    踏車失控倒地前滑，先後擦撞林東永右腰、左腳( 未據告訴 )及乙○○胸部、雙
    腳後，該輛重型機器腳踏車卡在車牌Q3-2440 號自用小貨車後輪下。甲○○未採
    取救護及其他必要措施並向警察機關報告，逕自將該輛車牌FIQ-737 號重型機器
    腳踏車牽至路邊停放後逃逸。乙○○受有頭皮血腫、肌肉神經痛等傷害。
二、案經被害人乙○○訴請臺北市政府警察局大安分局移送臺灣臺北地方法院檢察署
    檢察官偵查起訴。
        理      由
一、有罪部分：
    (一)訊據被告甲○○雖就其駕駛該輛車牌FIQ-737 號重型機器腳踏車於前揭時地
        撞及被害人乙○○倒地，且未即救護並報警處理逕行離去等情供承不諱，惟
        矢口否認有肇事致人受傷而逃逸之犯行，辯稱略以「當日是乙○○他們要在
        車道施工卻未將警告標示擺設妥當，我將已經損壞之該輛重機車移至路邊後
        ，曾經探視傷者( 陳聰銘 )並詢問是否需要送醫，他當時坐在地上說沒關係
        ，我就坐計程車走了」云云。經查：右揭事實，業據被害人乙○○指訴綦詳
        ，核與目擊證人林東永於警訊及偵查中之證述相符，復有道路交通事故調查
        報告表、交通事故談話紀錄表、道路交通事故補充資料表、車損相片及長庚
        紀念醫院診斷證明書等件在卷可資佐證。被告甲○○空言否認，所辯無非係
        畏罪卸責之詞，不足採信。本件駕駛動力交通工具肇事致人受傷逃逸之事證
        已臻明確，應予依法論科。
    (二)核被告甲○○所為，係犯刑法第一百八十五條之四駕駛動力交通工具肇事致
        人受傷而逃逸罪。爰審酌被告甲○○犯行、造成被害人乙○○受傷程度尚屬
        輕微及已與被害人乙○○達成民事上和解賠償損害，有經法院核定之調解筆
        錄影本一件在卷等一切情狀，量處如主文所示之刑，以示懲儆。末查被告甲
        ○○未曾受有期徒刑以上刑之宣告，有臺灣高等法院檢察署刑案紀錄簡表一
        件在卷可稽。是其經此次教訓應知所警惕而無再犯之虞，本院認其前所受宣
        告之刑，以暫不執行為適當，爰併予宣告緩刑肆年，以啟自新。緩刑期內應
        付保護管束。
二、不受理部分：
    (一)按告訴乃論之罪，告訴人於第一審辯論終結前得撤回其告訴，又告訴經撤回
        者，應諭知不受理之判決，刑事訴訟法第二百三十八條第一項及第三百零三
        條第三款定有明文。
    (二)查本件告訴人乙○○告訴被告甲○○過失傷害部分，起訴書認係犯刑法第二
        百八十四條第一項之罪，依同法第二百八十七條之規定，須告訴乃論。茲據
        告訴人撤回傷害部分之告訴，依照上開說明，本件被訴傷害部分爰不經言詞
        辯論，逕為諭知不受理之判決。
據上論斷，應依刑事訴訟法第二百九十九條第一項前段，第三百零三條第三款，第三
百零七條，刑法第一百八十五條之四，第七十四條第一款，第九十三條第一項，判決
如主文。
本案經檢察官曾益盛到庭執行職務
中      華      民      國    八  十  九    年    十    月    卅一      日
                          臺灣臺北地方法院交通法庭
                                  法  官  鍾      華
右正本證明與原本無異。
如不服本判決，應於判決送達後十日內向本院提出上訴狀 (應附繕本) ，上訴於
臺灣高等法院。
                                  書記官  黃  繡  琴
中      華      民      國    八  十  九    年    十    月    三十一    日
附錄本案所犯法條全文
駕駛動力交通工具肇事，致人死傷而逃逸者，處六月以上五年以下有期徒刑。


司法院資訊處製作；財團法人民間司法改革基金會備份。
